臺灣臺東地方法院刑事判決
111年度交易字第90號
公  訴  人  臺灣臺東地方檢察署檢察官
被      告  曾文秀


上列被告因公共危險案件，檢察官提起公訴（111年度偵字第288
2號），被告於準備程序中就被訴之事實為有罪之陳述，檢察官
聲請改依協商程序而為判決，本院認為適當，同意行認罪協商程
序，判決如下：
    主  文
曾文秀犯不能安全駕駛動力交通工具罪，處有期徒刑參月，如易
科罰金，以新臺幣壹仟元折算壹日。
    事實及理由
一、本案犯罪事實及證據，除補充「被告曾文秀於本院準備程序
    之自白」為證據外，其餘均引用本件檢察官起訴書之記載（
    如附件）。
二、本件經檢察官與被告於審判外達成協商之合意，且被告認罪
    ，其合意內容為：被告犯不能安全駕駛動力交通工具罪，願
    受如主文欄所示之刑。經查，上開協商合意並無刑事訴訟法
    第455條之4第1項所列情形之一，檢察官聲請改依協商程序
    而為判決，本院爰不經言詞辯論，於協商合意範圍內為協商
    判決。
三、附記事項：
  ㈠核被告所為，係犯刑法第185條之3第1項第1款之駕駛動力交
    通工具而吐氣所含酒精濃度達每公升0.25毫克以上罪。
  ㈡本協商合意僅限於易科罰金之折算標準，而不及於非屬法院
    職權之易科罰金准許與否之決定，能否易科罰金，仍由執行
    檢察官視具體個案情節判斷。　
四、應適用之法條：
    刑事訴訟法第455條之2第1項第1款、第455條之4第2項、第4
    55條之8、第454條第2項(依刑事判決精簡原則，僅記載程序
    法條)。
五、協商判決除有刑事訴訟法第455條之4第1項第1款於本訊問程
    序終結前，被告撤銷協商合意或檢察官撤回協商聲請者；第
    2款被告協商之意思非出於自由意志者；第4款被告所犯之罪
    非第455條之2第1項所定得以聲請協商判決者；第6款被告有
    其他較重之裁判上一罪之犯罪事實者；第7款法院認應諭知
    免刑或免訴、不受理者情形之一，或違反同條第2項「法院
    應於協商合意範圍內為判決。法院為協商判決所科之刑，以
    宣告緩刑、2年以下有期徒刑、拘役或罰金為限」之規定者
    外，不得上訴。
六、如有上開得上訴情形，而不服本判決，應於送達判決後20日
    內向本院提出上訴書狀，並應敘述具體理由；其未敘述上訴
    理由者，應於上訴期間屆滿後20日內向本院補提理由書（均
    須按他造當事人之人數附繕本）。
本案經檢察官謝長夏提起公訴，檢察官陳薇婷到庭執行職務。
中　　華　　民　　國　　111 　年　　9 　　月　　29  　日
                  刑事第二庭  法  官  李承桓
上正本係照原本作成。
本件不得上訴。但有刑事訴訟法第455條之4第1項第1款、第2款
、第4款、第6款、第7款所定情形，或協商判決違反同條第2項之
規定者，應於收受送達後20日內向本院提出上訴書狀，並應敘述
具體理由；如未敘述上訴理由者，應於上訴期間屆滿後20日內向
本院補提理由書（均須按他造當事人之人數附繕本）「切勿逕送
上級法院」。
中　　華　　民　　國　　111 　年　　9 　　月　　29　　日
                              書記官  邱仲騏
附錄本判決論罪法條全文：
中華民國刑法第185條之3
駕駛動力交通工具而有下列情形之一者，處3年以下有期徒刑，
得併科30萬元以下罰金：
一、吐氣所含酒精濃度達每公升零點二五毫克或血液中酒精濃度
    達百分之零點零五以上。
二、有前款以外之其他情事足認服用酒類或其他相類之物，致不
    能安全駕駛。
三、服用毒品、麻醉藥品或其他相類之物，致不能安全駕駛。
因而致人於死者，處3年以上10年以下有期徒刑，得併科2百萬元
以下罰金；致重傷者，處1年以上7年以下有期徒刑，得併科1百
萬元以下罰金。
曾犯本條或陸海空軍刑法第54條之罪，經有罪判決確定或經緩起
訴處分確定，於十年內再犯第1項之罪因而致人於死者，處無期
徒刑或5年以上有期徒刑，得併科3百萬元以下罰金；致重傷者，
處3年以上10年以下有期徒刑，得併科2百萬元以下罰金。
附件：
臺灣臺東地方檢察署檢察官起訴書
                                     111年度偵字第2882號
　　被　　　告　曾文秀　男　62歲（民國00年00月0日生）
　　　　　　　　　　　　住臺東縣○○市○○里○○路00號
　　　　　　　　　　　　國民身分證統一編號：Z000000000號
上列被告因公共危險案件，業經偵查終結，認應提起公訴，茲將
犯罪事實及證據並所犯法條分敘如下：
　　　　犯罪事實
一、曾文秀明知飲用酒類不得駕駛動力交通工具，竟於民國111年4月
    24日18時許，在臺東縣臺東市知本路3段「古早味麵攤」飲用
    酒類後，仍於同日20時許，酒後騎乘車牌號碼000-000號普通
    重型機車離去。嗣於同日21時19分許，行經臺東縣○○市○○街00
    號前時，因不勝酒力而自撞受傷。經警據報前往處理，並委託
    臺東基督教醫院對其施以呼氣酒精濃度測試，於同日23時22分
    許，測得抽血酒精濃度值為240mg/dL，換算呼氣酒精濃度值為每
    公升1.2毫克，始查知上情。
二、案經臺東縣警察局臺東分局報告偵辦。
　　　　證據並所犯法條
一、被告曾文秀於警詢及本署偵查中固坦承駕車前有喝酒行為，惟
    堅詞否認有何公共危險犯行，辯稱：伊當時很清醒，只是後來
    騎到睡著不醒人事，應該是因為前一天熬夜疲勞喝酒的原因云
    云。經查，上揭犯罪事實，有本署鑑定許可書、當事人酒精
    測定紀錄表、舉發違反道路交通管理事件通知單影本、道路交通
    事故現場圖、道路交通事故調查報告表㈠㈡各1份及現場照片18
    張等在卷可稽，足認被告所辯，顯係卸責之詞，不足採信，
    其罪嫌應堪認定。
二、核被告所為，係犯刑法第185條之3第1項第1款之公共危險罪
    嫌。
三、依刑事訴訟法第251條第1項提起公訴。　
　　此　致
臺灣臺東地方法院
中　　華　　民　　國　 111　　年　　8 　　月　　25 　日
　　　　　　　　　　　　　　　檢察官 謝長夏
本件正本證明與原本無異
中　　華　　民　　國　 111　　年　　8 　　月　　30 　日
　　　　　　　　　　　　　　　書記官 李秋嬋
附錄本案所犯法條全文
中華民國刑法第185條之3
駕駛動力交通工具而有下列情形之一者，處 3 年以下有期徒刑
，得併科 30 萬元以下罰金：
一、吐氣所含酒精濃度達每公升零點二五毫克或血液中酒精濃度
達百分之零點零五以上。
二、有前款以外之其他情事足認服用酒類或其他相類之物，致不
能安全駕駛。
三、服用毒品、麻醉藥品或其他相類之物，致不能安全駕駛。
因而致人於死者，處 3 年以上 10 年以下有期徒刑，得併科 2
百萬元以下罰金；致重傷者，處 1 年以上 7 年以下有期徒刑，
得併科 1 百萬元以下罰金。
曾犯本條或陸海空軍刑法第 54 條之罪，經有罪判決確定或經緩
起訴處分確定，於十年內再犯第 1 項之罪因而致人於死者，處
無期徒刑或 5 年以上有期徒刑，得併科 3百萬元以下罰金；致
重傷者，處 3 年以上 10 年以下有期徒刑，得併科 2 百萬元以
下罰金。